最高法院刑事判決　　　　　　　　　　　　　　　九十三年度台上字第二一七八號
　　上　訴　人　甲○○
　　　　　　　　　　　　︵在押.
右上訴人因違反毒品危害防制條例案件，不服台灣高等法院台南分院中華民國九十三
年三月三日第二審判決（九十二年度上訴字第八八三號，起訴案號：台灣台南地方法
院檢察署八十七年度偵字第七四五八、七九五四、一二七一五號），提起上訴，本院
判決如左：
    主  文
上訴駁回。
    理  由
按刑事訴訟法第三百七十七條規定：上訴於第三審法院，非以判決違背法令為理由，
不得為之。是提起第三審上訴，應以原判決違背法令為理由，係屬法定要件。且必須
依據卷內資料為具體之指摘，並足據以辨認原判決已具備違背法令之形式，始屬相當
。本件原判決依憑共同被告穆素珍及證人梁博盛、孫于雯之供述，認定上訴人甲○○
確有自民國八十六年十二月間某日起至八十七年四月底止，連續販賣第二級毒品安非
他命予證人梁博盛之犯行；又依憑證人梁志豪、梁志愷之證述，認定上訴人自八十七
年八月底︵即二十九日以後︶起，迄同年十月二十六日止，連續販賣安非他命予梁志
豪之犯行；另依憑證人王先輝對於如何以行動電話與上訴人聯絡、交易毒品之時間、
地點、次數及交付上訴人金錢等，均證述綦詳，互核一致，復當庭指認上訴人即係販
賣安非他命給伊綽號「阿文」或「文仔」之人無訛，上訴人對於先後交付證人王先輝
安非他命二次，並收取金錢之情事，亦供承不諱。再王先輝為警查獲後，供出毒品來
源係向上訴人購入，經警佈線於八十八年八月二十三日二十時許，在台南市○○路○
段一七一巷三號前當場查獲上訴人所持有之白色結晶體一包，而該包白色結晶體經鑑
驗結果，確檢出第二級毒品安非他命成分（毛重０．四一公克，淨重０．一三公克，
取０．０二公克鑑驗用罄，餘０．一一公克），此有內政部警政署刑事警察局鑑驗通
知書一紙在卷可按，足證上訴人確實持有安非他命，而可販賣與他人無疑，證人王先
輝上開證述真實可採等證據資料，認定上訴人有如原判決事實欄所載共同連續販賣第
二級毒品︵累犯︶犯行，因而撤銷第一審判決，改判仍論處上訴人罪刑，已於理由內
詳細敘述其所憑之證據及認定之理由，並說明上訴人所辯：穆素珍與伊雖曾為男女朋
友，然因伊另結新歡，穆素珍乃挾怨報復，任指稱伊販毒與梁博盛；又伊自八十七年
七月九日至同年八月（原判決誤載為九月）二十八日因案羈押在台灣台南看守所，自
無法如梁志豪所言於八十七年八月間開始販賣毒品；另伊係與王先輝一起合資購買安
非他命，並非伊販賣安非他命與王先輝云云，或不足採信，或以梁志豪所稱向上訴人
購買安非他命之時間，應為自八十七年八月底（即二十九日以後）起為是。再上訴人
經警查獲後供出毒品來源，係向案外人陳長財購買，並配合警方辦案，以行動電話聯
繫陳長財，佯稱欲購買安非他命，經陳長財指示地點後，上訴人即引導警方前往約定
地點，因而經警破獲案外人陳長財販賣安非他命等情，除據上訴人供明在卷外，並有
原審法院九十二年度重上更(三)字第三三０號判決在卷可稽，應依毒品危害防制條例第
十七條規定減輕其刑。已依據卷內資料詳予指駁、說明，從形式上觀察，原判決並無
違背法令情形存在。上訴意旨就原審根據前述證據所為事實之認定，究竟違背如何之
證據法則，並未依據卷內訴訟資料為具體之指摘，徒憑己見，就原判決已說明事項或
屬原審採證認事職權之適法行使，任意指摘為違法，且仍為單純事實之爭執，要難謂
為適法之第三審上訴理由。次按刑事訴訟法第三百七十九條第十款所謂應調查之證據
，係指該證據與待證事實有重要關係，在客觀上應予以調查者而言。原審綜合前述各
項事證資料認已足以證明上訴人有本件犯行，並於判決理由內敘明上訴人在台南市○
○路○段二十二號三樓三０二室販賣安非他命與梁博盛之時間，證人穆素珍於原審始
則雖證稱：於八十七年二月承租台南市○○路○段二十二號三樓三０二室云云，惟嗣
則改稱：記不太清楚，是八十六年底至八十七年間等語，上訴人與穆素珍承租上址之
時間，雖因無租賃契約書而無法具體認定，然參以證人穆素珍於八十七年五月二十八
日為警查獲時供稱：「是我承租，每月新台幣七千元，從八十六年十二月份承租至今
」觀之，證人穆素珍當時甫承租不久，記憶較為清楚，且供稱月租為七千元，自應以
其警詢之供述為可採，上訴人辯稱伊與穆素珍自八十七年三月間才在上址租屋同居云
云，尚非可採。原審縱未傳訊上址之房東，上訴人既未提出租約，仍不得指原審有應
於審判期日調查之證據而未予調查之違法。況原審於最後審判期日調查證據完畢開始
辯論前，審判長問上訴人尚有何證據請求調查？上訴人亦未聲請傳訊上址房東及調查
租約所載各節。而本院為法律審，上訴人在本院始又為此爭執，自非依據卷內資料執
為指摘之合法上訴第三審理由。依前揭說明，其上訴違背法律上之程式，應予駁回。
據上論結，應依刑事訴訟法第三百九十五條前段，判決如主文。
中　　　華　　　民　　　國　　九十三　　年　　　四　　　月　　二十九　　日
                              最高法院刑事第二庭
                                  審判長法官  陳　錫　奎
                                        法官  洪　清　江
                                        法官  李　伯　道
                                        法官  洪　文　章
                                        法官  惠　光　霞
      右正本證明與原本無異
                                              書  記  官
中　　　華　　　民　　　國　　九十三　　年　　　五　　　月　　　五　　　日
                                                                        ｖ
